# 利息资本化

提问人：chenyiwei 时间：2017-04-29 02:29:56
在IAS 23中，是明确前期资本化的利息可以作为后续期间资本化利息的计算基数，即复利计算。 在中国企业会计准则下，对此问题没有提及，但从准则讲解的举例来看，未将前期资本化利息作为后期资本化的计算基数。

回答人：chenyiwei
在IAS 23中，是明确前期资本化的利息可以作为后续期间资本化利息的计算基数，即复利计算。 在中国企业会计准则下，对此问题没有提及，但从准则讲解的举例来看，未将前期资本化利息作为后期资本化的计算基数。

提问人：wxj_001 时间：2017-06-20 22:58:19
借款费用准则中写到：“”发生的借款费用，可直接归属于符合资本化条件的资产的购建或者生产的，应当予以资本化，计入相关资产成本；“企业会计准则指南及企业会计准则讲解中写到：符合资本化条件的资产是指需要经过相当长时间的购建或者生产活动才能达到预定可使用或者可销售状态的固定资产、投资性房地产和存货等资产。 请问版主：购置固定资产建设期间不超过 1 年，专门借款的利息就不能资本化吗？

回答人：chenyiwei
理论上说，只要购建符合条件的资产占用了借款资金（包括专门借款和一般借款），这部分被占用的借款资金对应的购建期间利息就应当资本化。准则之所以规定“一年”的限制，我理解主要是基于重要性原则的考虑，因为一般情况下建设期不超过一年的情况下，满足资本化条件的利息金额不会很大，而借款费用资本化的计算较为复杂，所以简化处理了。

提问人：星空下的小米 时间：2017-08-04 12:20:47
请教陈版，如果是业务合并支付对价款产生的利息，在合并层面是否可以认为合并了有效资产而资本话。另外，如果是购买了联营公司股东的股权，从联营公司变成了子公司，支付的对价款是否也不能资本化？ 谢谢

回答人：chenyiwei
股权投资不是《企业会计准则第 17 号——借款费用》所规定的“符合资本化条件的资产”即“需要经过相当长时间的购建或者生产活动才能达到预定可使用或者可销售状态的固定资产、投资性房地产和存货等资产”，所以为了取得该股权投资而借入的借款，其利息支出都不能资本化计入投资成本。